【裁判字號】    95,訴,2375
【裁判日期】    951110
【裁判案由】    毒品危害防制條例
【裁判全文】
臺灣板橋地方法院刑事判決              95年度訴字第2375號
聲  請  人  臺灣板橋地方法院檢察署檢察官
被      告  乙○○
上列被告因妨害公務案件，經檢察官聲請以簡易判決處刑（95
年度偵字第13586 號），本院認為有刑事訴訟法第四百五十二條
事由，改依通常程序，判決如下：
    主  文
乙○○連續讓第二級毒品，累犯，處有期徒刑壹年肆月。
    事  實
一、乙○○前因施用毒品案件，經本院以九十五年度簡字第一七
    號判處有期徒刑五月確定，於民國九十五年三月二十四日易
    科罰金執行完畢。詎仍不知悔改，基於轉讓第二級毒品之概
    括犯意，於九十五年五月間，連續在其臺北縣土城市○○路
    八十二巷四號二樓住處，無償轉讓數量不詳之第二級毒品甲
    基安非他命（下稱安非他命）予甲○○施用二次。嗣於同年
    月二十五日上午十一時四十分許，經板橋憲兵隊人員前往其
    上開住處搜索，當場起出安非他命七小包（計淨重一‧八二
    公克）、安非他命殘渣袋二十九個、分裝帶三十包、電子磅
    秤一台、吸食器一組、分裝鏟及玻璃球一組、吸食吸管九支
    等物。
二、案經板橋憲兵隊報告臺灣板橋地方法院檢察署檢察官偵查後
    聲請以簡易判決處刑。
    理?由
一、訊據被告乙○○固不否認曾於九十五年五月間，與甲○○為
    施用毒品之事見面二次，惟矢口否認有轉讓第二級毒品犯行
    ，辯稱：伊並沒有免費提供安非他命給甲○○施用，是兩人
    合資購買的，兩次都是，伊在檢察官那邊有跟檢察官說就是
    合資的，伊不知道為什麼地檢署的筆錄會記載成是請甲○○
    施用或是免費提供的，第一次是早上伊和甲○○用電話聯絡
    ，聯絡的內容就是要合資購買，二人都有提議，伊朋友「阿
    忠」剛好打電話給伊，之後伊和甲○○就到板橋，伊和甲○
    ○各出一千元，買了一包一克二千元，之後就到伊家吸食，
    第二次也是一樣的方式，都是伊打電話給甲○○，伊和甲○
    ○是朋友，所以她會從中和到土城來找伊再一起到板橋，就
    只有兩次，詳細的時間，伊並不能很確定云云。惟查：
  (1)被告上揭犯行，有被告於偵查中之自白、證人甲○○於偵查
    中之證詞可資佐證。又被告經查獲時，當場起出安非他命七
    小包（計淨重一‧八二公克）、安非他命殘渣袋二十九個、
    分裝帶三十包、電子磅秤一台、吸食器一組、分裝鏟及玻璃
    球一組、吸食吸管九支等物。上揭扣案安非他命經鑑驗確有
    安非他命成分，有憲兵司令部刑事鑑識中心九十五年六月五
    日（九五）安鑑字第九○二號鑑驗通知書一紙在卷可稽，足
    認被告確有安非他命來源。
  (2)被告於本院審理時固辯稱：偵查中並未自承轉讓安非他命犯
    行，然經本院勘驗被告偵查訊問錄影光碟，被告確曾於偵查
    中自承：伊曾於九十五年五月十日將安非他命免費提供予甲
    ○○施用，甲○○根本沒錢，都是伊請甲○○施用，另曾於
    九十五年四月二十五日將安非他命借給甲○○等情，與偵訊
    筆錄相符，有本院勘驗筆錄在卷可稽，是被告事後翻稱未於
    偵查中作此供述，並無可採。
  (3)證人甲○○於本院審理時固證稱：伊是和被告一起出錢，被
    告聯絡他的朋友，聯絡好之後，一起向他拿，兩人各出一千
    元，買一公克，兩次都一樣，買完之後，就回到上述被告的
    住處施用，買的當天就施用完，買的時候，是兩人一起到那
    個地方找賣方，是兩人都有想要拿安非他命。伊和被告兩人
    是一起施用，次數是兩次，時間是在九十五年五月左右，地
    點是在被告臺北縣土城市○○路八十二巷四號二樓的住處，
    伊並未在偵查中向檢察官證稱被告有免費提供安非他命給伊
    等情（九十五年十月二十五日審判筆錄）。然經本院當庭勘
    驗證人偵查錄影光碟，勘驗結果認為：證人甲○○於接受檢
    察官偵訊時，身體未受拘束，態度平緩自然，檢察官訊問態
    度亦屬和緩，證人甲○○回答問題流暢自如，並確有證稱乙
    ○○有免費提供安非他命予其施用一、二次，時間在九十五
    年五月間，證人偵訊時所證述之內容完全與偵訊筆錄記載相
    符（同前審判筆錄）。再以證人於本院作證時，僅簡述與被
    告合買安非他命之過程，竟已數度改口，於本院表示欲勘驗
    其偵訊光碟藉以核對偵訊筆錄是否詳實記載時，更出言阻止
    ，明顯動搖，並自承曾於庭訊前與被告交談等情（同前審判
    筆錄），證人甲○○於本院審理時無端翻異證詞，難謂可信
    ，可疑係附和被告之辯詞，而其於偵查中作證時，身體未受
    拘束，態度平緩自然，回答問題流暢自如，檢察官訊問態度
    亦屬和緩，已見前述，顯無不可信之情況，自有證據能力，
    再依證人於偵查中證述之情節，與被告在偵查中之自白互核
    相符，當屬可信，是證人甲○○於本院審理時證述之情節，
    尚無從推翻其於偵查中所作證述。
  (4)綜據前述，本案事證明確，被告前揭所辯，均無從建立合理
    懷疑而推翻前開積極證據，其犯行已堪認定，自應依法論科
    。
二、被告行為後，刑法業於九十四年二月二日經總統以華總一義
    字第○九四○○○一四九○一號令修正公布，並於九十五年
    七月一日施行（下稱新刑法，修正前刑法下稱舊刑法），刑
    法施行法第一條之一亦於九十五年六月十四日經總統以華總
    一義字第○九五○○○八五一八一號令公布施行，參酌最高
    法院九十五年五月二十三日刑事庭第八次會議決議，新刑法
    第二條第一項之規定，係規範行為後法律變更所生新舊法律
    比較適用之準據法，於新刑法施行後，應適用新刑法第二條
    第一項之規定，為「從舊從輕」之比較。另於比較時應就罪
    刑有關之共犯、未遂犯、想像競合犯、牽連犯、連續犯、結
    合犯，以及累犯加重、自首減輕暨其他法定加減原因（如身
    分加減）與加減比例等一切情形，本於統一性及整體性原則
    ，綜其全部罪刑之結果而為比較。而被告行為後，新刑法第
    四十七條第一項規定「受徒刑之執行完畢，或一部之執行而
    赦免後，五年以內故意再犯有期徒刑以上之罪者，為累犯，
    加重本刑至二分之一」，與舊刑法第四十七條規定「受有期
    徒刑之執行完畢，或受無期徒刑或有期徒刑一部之執行而赦
    免後，五年以內再犯有期徒刑以上之罪者，為累犯，加重本
    刑至二分之一」不同，而依被告之前科紀錄，無論依修正前
    後刑法第四十七條之規定均構成累犯；舊刑法第五十一條規
    定：「數罪併罰，分別宣告其罪之刑，依左列各款定其應執
    行者：」其中第五款規定：「宣告多數有期徒刑者，於各刑
    中之最長期以上，各刑合併之刑期以下，定其刑期。但不得
    逾二十年。」新刑法第五十一條第五款規定：「宣告多數有
    期徒刑者，於各刑中之最長期以上，各刑合併之刑期以下，
    定其刑期。但不得逾三十年。」比較結果，新刑法並非較有
    利於行為人；新刑法刪除第五十六條連續犯之規定，此項刪
    除雖非犯罪構成要件之變更，但顯已影響行為人刑罰之法律
    效果，自屬法律已有變更，經比較新舊法結果，以被告行為
    時之舊法較為有利於被告。因之，經綜其全部罪刑之結果而
    為比較，以舊刑法有利於被告，應一體適用舊刑法之規定，
    合先敘明。核被告所為，係涉犯毒品危害防制條例第八條第
    二項轉讓第二級毒品罪。被告先後多次轉讓之犯行，時間緊
    接，所犯構成要件相同，顯係基於概括之犯意反覆為之，為
    連續犯，應依修正前刑法第五十六條之規定論以一罪，並加
    重其刑。又被告前曾因施用毒品案件，經本院以九十五年度
    簡字第一七號判處有期徒刑五月確定，於九十五年三月二十
    四日易科罰金執行完畢，有臺灣高等法院被告前案紀錄表在
    卷可佐，其於有期徒刑執行完畢後，五年內再犯本案有期徒
    刑以上之罪，為累犯，應依修正前刑法第四十七條規定遞予
    加重其刑。爰審酌被告前有麻醉藥品管理條例、毒品危害防
    制條例等多項毒品前科，甫經判處徒刑，易科罰金執行完畢
    未久，旋即變本加厲再犯本案之罪，更擴大毒品對他人之危
    害，顯然無視法律制裁，前次刑之宣告及執行，尚未能收矯
    治之效，又於本院審理時當庭誣指檢察官無中生有，誤導證
    人，本院因此認為，被告固無據實陳述之義務，然其缺乏遵
    守法規並為自己行為負責之觀念，自應施以相當之刑罰以為
    矯治，兼衡其犯罪動機、目的、所生危害及犯後態度等一切
    情狀，量處如主文所示之刑，以示警懲。
三、至扣案之安非他命七小包（計淨重一‧八二公克）、安非他
    命殘渣袋二十九個、分裝帶三十包、電子磅秤一台、吸食器
    一組、分裝鏟及玻璃球一組、吸食吸管九支等物，起訴書認
    為應予沒收，然檢察官並未舉出積極證據足供認定扣案之物
    與被告本案轉讓安非他命犯行有關，即無從於本案諭知沒收
    ，又扣案之安非他命可能作為被告其他犯罪情節之佐證，亦
    不宜於本案以違禁物而單獨宣告沒收，附此敘明。
四、證人甲○○於本院審理時具結後供述，偵查中供述後具結，
    而就本案有重要關係之事項為相矛盾之證詞，顯曾為虛偽陳
    述，所涉偽證罪嫌，應由檢察官另行偵辦。
據上論斷，應依刑事訴訟法第299 條第1 項前段，毒品危害防制
條例第?條第2 項，刑法第2 條第1 項前段、第11條前段、修正
前第56條、修正前第47條，判決如主文。
本案經檢察官靳開聖到庭執行職務。
中    華    民    國    95    年    11    月    10    日
                  刑事第八庭  審判長法?官  王屏夏
??????????????????法?官  彭全曄
?????????                  法  官  王偉光
以上正本證明與原本無異
如不服本判決應於送達後10日內向本院提出上訴狀
                  ???            書記官  陳怡君
中    華    民    國    95    年    11    月    13    日
附錄本案論罪科刑法條全文：
毒品危害防制條例第8條
轉讓第一級毒品者，處1 年以上7 年以下有期徒刑，得併科新臺
幣1 百萬元以下罰金。
轉讓第二級毒品者，處6 月以上5 年以下有期徒刑，得併科新臺
幣70萬元以下罰金。
轉讓第三級毒品者，處3 年以下有期徒刑，得併科新臺幣30萬元
以下罰金。
轉讓第四級毒品者，處1 年以下有期徒刑，得併科新臺幣10萬元
以下罰金。
前四項之未遂犯罰之。
轉讓毒品達一定數量者，加重其刑至二分之一，其標準由行政院
定之。


司法院資訊處製作；財團法人民間司法改革基金會備份。
